臺灣臺南地方法院刑事判決
111年度訴字第698號
公  訴  人  臺灣臺南地方檢察署檢察官
被      告  陳昭享


                  （另案在法務部○○○○○○○○○○○                      執行中）
選任辯護人  鄭婷婷律師
上列被告因違反毒品危害防制條例案件，經檢察官提起公訴（11
1年度偵字第3605、6909、11173號），本院判決如下：
    主  文
陳昭享犯如附表一編號一至十四所示之罪，共拾肆罪，各處如附
表一編號一至十四所示之刑。應執行有期徒刑陸年陸月，沒收部
分併執行之。
    事  實
一、陳昭享明知甲基安非他命係毒品危害防制條例第2條第2項第
    2款所明定之第二級毒品，未經許可不得販賣、持有，竟基
    於販賣第二級毒品甲基安非他命以營利之犯意，以其所使用
    Google Pixel4廠牌搭配門號0000000000號行動電話（含SIM
    卡1張）作為聯絡販毒之工具，先後於附表一編號1至14所示
    時間、地點，販賣第二級毒品甲基安非他命予黃俊幃、楊忠
    宜、謝文龍、蘇順利、王信博、蔣宗委（各次交易方式、時
    間、地點、毒品種類、交易金額，如附表一編號1至14所示
    ）。嗣經警於民國111年1月5日上午11時26分許，持本院法
    官核發之搜索票至陳昭享位於臺南市○區○○路000號3樓之303
    室租屋處執行搜索時，當場扣得安非他命1小包、吸食器1組
    、注射針筒1包、殘渣袋5個、夾鏈袋2包、手機3支等物，而
    循線查悉上情(陳昭享所涉施用、持有毒品部分，由檢察官
    另案偵辦)。
二、案經嘉義縣警察局布袋分局移送臺灣臺南地方檢察署檢察官
    偵查起訴。
    理  由
壹、證據能力部分：
    本院以下所引用之具傳聞性質之證據，檢察官、被告陳昭享
    及其辯護人於本案言詞辯論終結前，並未爭執其證據能力，
    本院審酌前開證據之作成或取得之狀況，並無非法或不當取
    證之情事，且經本院於審判期日就上開證據依法進行調查、
    辯論，依刑事訴訟法第159條之5規定，均具有證據能力。至
    以下所引用之不具傳聞性質之證據，並無證據證明係實施刑
    事訴訟程序之公務員違背法定程序所取得，且經本院於審理
    中提示並告以要旨而為調查，依法自應有證據能力。　　
貳、實體部分：
一、上揭犯罪事實，業據被告坦承不諱，並有如附表二所示相關
    事證在卷可按，堪認被告之任意性自白確與事實相符。
二、被告販賣甲基安非他命之事實已如上述，我國查緝毒品交易
    之執法甚嚴，對於販賣第二級毒品罪科以最輕本刑為10以上
    有期徒刑之重度刑責。販賣甲基安非他命係違法行為，非可
    公然為之，亦無公定價格，且容易分裝、增減份量，而買賣
    之價格，可能隨時依交易雙方關係之深淺、購毒者之資力、
    需求量及對行情之認知、毒品來源是否充裕、查緝是否嚴謹
    、購毒者被查獲後供出購買對象之可能風險等情形，而異其
    標準，非可一概而論，從而販賣之利得，除被告就販賣之價
    量俱臻明確供述外，委難察得實情，然販賣之人從價差或量
    差中牟利之方式雖異，其意圖營利之販賣行為則無二致。而
    毒品危害防制條例所處罰之「販賣」毒品罪，所著重者為在
    主觀上有藉以牟利之惡性，及對毒品之擴散具有較有償或無
    償轉讓行為更嚴重之危害性，被告營利之意圖係從客觀之社
    會環境、情況及證人、物證等資料，依據證據法則綜合研判
    認定；衡諸毒品甲基安非他命量微價高，且為政府查緝之違
    禁物，販賣第二級毒品罪屬重罪，凡販賣毒品者，茍無利益
    可圖，應無甘冒被他人供出來源或遭檢警查緝法辦之危險而
    平價供應無何交情可言之他人施用之理，因此其販入之價格
    必較出售之價格低廉，或以同一價格販賣而減少毒品之份量
    ，而有從中賺取買賣價差牟利之意圖及事實，應屬合理之認
    定。被告既販賣交付第二級毒品甲基安非他命並收取代價，
    且被告於本院審理中亦供承：賣安非他命是賺一些給自己吸
    食等語（見本院卷第94頁），從而被告確實有從中賺取買賣
    價差或毒品牟利之事實，益徵其販賣第二級毒品均具有營利
    之意圖應堪認定。綜上所述，被告所犯如附表一編號1至14
    所示之各次犯行，事證已臻明確，均應予依法論科。
三、論罪科刑
㈠、按甲基安非他命屬毒品危害防制條例第2條第2項第2款列管之
    第二級毒品，不得非法販賣及持有。核被告於附表一編號1
    至14所為，均係犯毒品危害防制條例第4條第2項之販賣第二
    級毒品罪。被告於販賣甲基安非他命前，持有甲基安非他命
    之低度行為，分別為各次販賣之高度行為所吸收，均不另論
    罪。又其所犯前開各罪，犯意各別，行為互殊，應予分論併
    罰。
㈡、加重減輕部分：　　　
  ⒈關於被告所為如附表一編號1至14所示之各次販賣第二級毒品
    甲基安非他命犯行，被告於偵查及審判中均已自白，各合於
    毒品危害防制條例第17條第2項減輕其刑之要件，爰均依該
    條項規定就上開犯行分別減輕其刑。
  ⒉辯護人固以被告犯後自始坦承犯行、態度良好，因一時失慮
    方犯下本案，且配合員警調查毒品來源，其犯罪情狀尚可憫
    恕，如科以最低度刑猶嫌過重，請求依刑法第59條規定酌減
    其刑云云。惟按刑法第59條規定，犯罪之情狀顯可憫恕，認
    科以最低度刑仍嫌過重者，得酌量減輕其刑，同法第57條規
    定，科刑時應審酌一切情狀，為科刑重輕之標準，於裁判上
    酌減其刑時，應就犯罪一切情狀（包括刑法第57條所列舉之
    10款事項），予以全盤考量，審酌其犯罪有無可憫恕之事由
    ，以為判斷。故適用第59條酌量減輕其刑時，並不排除第57
    條所列舉10款事由之審酌，惟其程度應達於確可憫恕，始可
    予以酌減（最高法院70年度第6次刑事庭會議決議可資參照
    ）。查被告犯後坦承犯行、態度良好，配合員警調查等情形
    ，係屬被告犯罪之手段、犯罪後之態度等情狀，原為刑法第
    57條所規定量刑之考慮標準，尚無從據為依刑法第59條酌量
    減輕其刑之基礎，又本件被告依毒品危害防制條例第17條第
    2項之規定減輕其刑後，尚無其他事證足認被告另有特殊之
    原因與環境，在客觀上足以引起一般同情，即使宣告上開法
    定最低度刑猶嫌過重之情事，被告所犯即難認有確可憫恕之
    狀況，不宜再引用刑法第59條之規定酌量減輕其刑，併予說
    明。
㈢、爰審酌被告販賣第二毒品予人施用，使人沉迷毒癮而無法自
    拔，不僅助長毒品氾濫之風，輕則戕害施用者之身心健康，
    重則引發各種犯罪，而為社會治安敗壞之源頭，對於社會秩
    序實有相當程度之危害，且其年輕力壯，不思以正當途徑賺
    取報酬，為貪圖不法利益而販賣毒品，自應予相當之刑事非
    難，惟念被告犯後已坦認全部犯行，尚有悔意，犯後態度尚
    稱良好，參酌其販賣上開毒品之期間不長、販賣毒品之對象
    、所得金錢均非至鉅，其犯罪情節、所生之危害，均不若坊
    間大盤販賣毒品者，亦未因施用毒品而更犯他罪，兼衡被告
    已有二次販賣第二級毒品之科刑紀錄仍未知悔改再犯本案，
    暨高職畢業之智識程度及家庭生活狀況等一切情狀，分別量
    處如附表一編號1至14所示之刑及主文所示就有期徒刑部分
    定應執行刑，以資懲儆。
㈣、沒收：
　⒈扣案之行動電話1支（Google Pixel4廠牌、搭配門號0000000
    000號，含SIM卡1張），為被告所有供其為附表一編號1至14
    販賣毒品所使用之物，業據被告陳明在卷（見本院卷第88頁
    ），應依毒品危害防制條例第19條第1項之規定，於各該宣
    告刑下諭知沒收。　　
　⒉按犯罪所得，屬於犯罪行為人者，沒收之；前開沒收，於全
    部或一部不能沒收或不宜執行沒收時，追徵其價額，刑法第
    38條之1第1項前段、第3項定有明文。查被告就附表一編號1
    至14所示販賣第二級毒品犯行，各該次販毒價金已實際取得
    ，雖未扣案，既屬被告之犯罪所得，自應依刑法第38條之1
    第1項前段、第3項規定宣告沒收，於全部或一部不能或不宜
    執行沒收時，追徵其價額。
　⒊至查扣之其餘之物，為被告平日使用或施用毒品之物，與本
    案販賣毒品無關，亦據被告陳明在卷，復無證據可認上開之
    物與本案犯行有何關聯，爰不宣告沒收，附此敘明。
據上論斷，應依刑事訴訟法第299條第1項前段，判決如主文。
本案經檢察官高振瑋提起公訴。檢察官林容萱到庭執行職務。
中　　華　　民　　國　　111 　年　　9 　　月　　21　　日
            刑事第四庭    審判長法　官  陳本良
                                法　官  張菁
                                法　官  王鍾湄
以上正本證明與原本無異。
如不服本判決應於收受本判決後20日內向本院提出上訴書狀，並
應敘述具體理由。其未敘述上訴理由者，應於上訴期間屆滿後20
日內向本院補提理由書狀（均須按他造當事人之人數附繕本）「
切勿逕送上級法院」。 
                                書記官  吳幸芳
中　　華　　民　　國　　111 　年　　9 　　月　　21　　日
附錄本案論罪科刑法條全文：
毒品危害防制條例第4條
製造、運輸、販賣第一級毒品者，處死刑或無期徒刑；處無期徒
刑者，得併科新臺幣3千萬元以下罰金。
製造、運輸、販賣第二級毒品者，處無期徒刑或10年以上有期徒
刑，得併科新臺幣1千5百萬元以下罰金。
製造、運輸、販賣第三級毒品者，處7年以上有期徒刑，得併科
新臺幣1千萬元以下罰金。
製造、運輸、販賣第四級毒品者，處5年以上12年以下有期徒刑
，得併科新臺幣5百萬元以下罰金。
製造、運輸、販賣專供製造或施用毒品之器具者，處1年以上7年
以下有期徒刑，得併科新臺幣1百50萬元以下罰金。
前五項之未遂犯罰之。
附表一（新臺幣）：
編號 對  象 犯罪時間 犯罪地點 交易方式 毒品種類及交易金額 罪名及宣告刑(含沒收) 1 黃俊幃 110年12月25日23時許 高雄市○○區○○○路0號全家便利商店 (超商寄送) 陳昭享持門號0000000000之行動電話，利用通訊軟體Line與黃俊幃聯繫交易甲基安他命事宜，雙方約定價量及地點後，黃俊幃先匯款右列金額至陳昭享指定之帳戶，陳昭享再以全家便利超商店到店方式寄送右列毒品，黃俊幃再於左列時間、地點拿取右列毒品。 陳昭享以5,000元販賣1公克的甲基安非他命予黃俊幃。 陳昭享販賣第二級毒品，處有期徒刑伍年柒月。 扣案之Google Pixel4廠牌行動電話壹支（搭配門號0000000000，含SIM卡壹張）沒收；未扣案之販賣第二級毒品所得新臺幣伍仟元沒收，於全部或一部不能沒收或不宜執行沒收時，追徵其價額。 2 楊忠宜 110年10月11日20時26分許 臺南市○區○○路000號前  陳昭享持門號0000000000之行動電話，利用通訊軟體Telegram與楊忠宜聯繫交易甲基安他命事宜，雙方約定價量及地點後，楊忠宜於左列時、地交付陳昭享右列金額，陳昭享當場交付右列毒品予楊忠宜而完成交易。 陳昭享以3,500元販賣1.5公克的甲基安非他命予楊忠宜。 陳昭享販賣第二級毒品，處有期徒刑伍年陸月。 扣案之Google Pixel4廠牌行動電話壹支（搭配門號0000000000，含SIM卡壹張）沒收；未扣案之販賣第二級毒品所得新臺幣參仟伍佰元沒收，於全部或一部不能沒收或不宜執行沒收時，追徵其價額。 3 謝文龍 110年12月18日6時2分許 臺南市○區○○路000號文華成功會館前 陳昭享持門號0000000000之行動電話，利用通訊軟體Telegram與謝文龍聯繫交易甲基安他命事宜，雙方約定價量及地點後，謝文龍於左列時、地交付陳昭享右列金額，陳昭享當場交付右列毒品予謝文龍而完成交易。 陳昭享以2,000元販賣0.5公克的甲基安非他命予謝文龍。 陳昭享販賣第二級毒品，處有期徒刑伍年伍月。 扣案之Google Pixel4廠牌行動電話壹支（搭配門號0000000000，含SIM卡壹張）沒收；未扣案之販賣第二級毒品所得新臺幣貳仟元沒收，於全部或一部不能沒收或不宜執行沒收時，追徵其價額。 4 謝文龍 110年12月19日2時10分許 臺南市○區○○路000號文華成功會館前  陳昭享以4,000元販賣1公克的甲基安非他命予謝文龍。 陳昭享販賣第二級毒品，處有期徒刑伍年陸月。 扣案之Google Pixel4廠牌行動電話壹支（搭配門號0000000000，含SIM卡壹張）沒收；未扣案之販賣第二級毒品所得新臺幣肆仟元沒收，於全部或一部不能沒收或不宜執行沒收時，追徵其價額。 5 謝文龍 110年12月25日1時9分許 臺南市○區○○街000號前(快遞) 陳昭享持門號0000000000之行動電話，利用通訊軟體Telegram與謝文龍聯繫交易甲基安他命事宜，雙方約定價量及地點後，謝文龍先匯款右列金額至陳昭享指定之帳戶，陳昭享再以lalamove快遞方式寄送右列毒品，謝文龍再於左列時間、地點拿取右列毒品。  陳昭享以4,000元販賣1公克的甲基安非他命予謝文龍。 陳昭享販賣第二級毒品，處有期徒刑伍年陸月。 扣案之Google Pixel4廠牌行動電話壹支（搭配門號0000000000，含SIM卡壹張）沒收；未扣案之販賣第二級毒品所得新臺幣肆仟元沒收，於全部或一部不能沒收或不宜執行沒收時，追徵其價額。 6 謝文龍 110年12月26日1時15分許 臺南市○區○○街000號前(快遞)  陳昭享以2,000元販賣0.5公克的甲基安非他命予謝文龍。 陳昭享販賣第二級毒品，處有期徒刑伍年伍月。 扣案之Google Pixel4廠牌行動電話壹支（搭配門號0000000000，含SIM卡壹張）沒收；未扣案之販賣第二級毒品所得新臺幣貳仟元沒收，於全部或一部不能沒收或不宜執行沒收時，追徵其價額。 7 謝文龍 110年12月29日18時55分許 臺南市○區○○街000號前(快遞)  陳昭享以6,000元販賣1.5公克的甲基安非他命予謝文龍。 陳昭享販賣第二級毒品，處有期徒刑伍年柒月。 扣案之Google Pixel4廠牌行動電話壹支（搭配門號0000000000，含SIM卡壹張）沒收；未扣案之販賣第二級毒品所得新臺幣陸仟元沒收，於全部或一部不能沒收或不宜執行沒收時，追徵其價額。 8 謝文龍 110年12月30日23時26分許 臺南市○區○○街000號前(快遞)  陳昭享以2,000元販賣0.5公克的甲基安非他命予謝文龍。 陳昭享販賣第二級毒品，處有期徒刑伍年伍月。 扣案之Google Pixel4廠牌行動電話壹支（搭配門號0000000000，含SIM卡壹張）沒收；未扣案之販賣第二級毒品所得新臺幣貳仟元沒收，於全部或一部不能沒收或不宜執行沒收時，追徵其價額。 9 蘇順利 110年12月17日13時17分許 臺南市○區○○路000號文華成功會館前 陳昭享持門號0000000000之行動電話，利用通訊軟體Telegram與蘇順利聯繫交易甲基安他命事宜，雙方約定價量及地點後，蘇順利於左列時、地交付陳昭享右列金額，陳昭享當場交付右列毒品予蘇順利而完成交易。 陳昭享以5,000元販賣1小包的甲基安非他命予蘇順利。 陳昭享販賣第二級毒品，處有期徒刑伍年柒月。 扣案之Google Pixel4廠牌行動電話壹支（搭配門號0000000000，含SIM卡壹張）沒收；未扣案之販賣第二級毒品所得新臺幣伍仟元沒收，於全部或一部不能沒收或不宜執行沒收時，追徵其價額。 10 王信博 110年12月15日18時40分許 臺南市○區○○路000號文華成功會館前 陳昭享持門號0000000000之行動電話，利用通訊軟體Telegram與王信博聯繫交易甲基安他命事宜，雙方約定價量及地點後，王信博於左列時、地交付陳昭享右列金額，陳昭享當場交付右列毒品予王信博而完成交易。 陳昭享以6,000元販賣1公克的甲基安非他命予王信博。 陳昭享販賣第二級毒品，處有期徒刑伍年柒月。 扣案之Google Pixel4廠牌行動電話壹支（搭配門號0000000000，含SIM卡壹張）沒收；未扣案之販賣第二級毒品所得新臺幣陸仟元沒收，於全部或一部不能沒收或不宜執行沒收時，追徵其價額。 11 王信博 110年12月23日16時10分許 臺南市○區○○路000號文華成功會館前  陳昭享以15,000元販賣1小包的甲基安非他命予王信博。 陳昭享販賣第二級毒品，處有期徒刑伍年玖月。 扣案之Google Pixel4廠牌行動電話壹支（搭配門號0000000000，含SIM卡壹張）沒收；未扣案之販賣第二級毒品所得新臺幣壹萬伍仟元沒收，於全部或一部不能沒收或不宜執行沒收時，追徵其價額。 12 王信博 110年12月30日14時50分許 臺南市○區○○路000號文華成功會館前  陳昭享以15,000元販賣1小包的甲基安非他命予王信博。 陳昭享販賣第二級毒品，處有期徒刑伍年玖月。 扣案之Google Pixel4廠牌行動電話壹支（搭配門號0000000000，含SIM卡壹張）沒收；未扣案之販賣第二級毒品所得新臺幣壹萬伍仟元沒收，於全部或一部不能沒收或不宜執行沒收時，追徵其價額。 13 蔣宗委 109年10月12日22時50分許 臺南市○○區○○○路00○00號旁 陳昭享持門號0000000000之行動電話，利用通訊軟體Telegram與蔣宗委聯繫交易甲基安他命事宜，雙方約定價量及地點後，蔣宗委於左列時、地交付陳昭享右列金額，陳昭享當場交付右列毒品予蔣宗委而完成交易。 陳昭享以1,600元販賣針筒30刻度2支的甲基安非他命予蔣宗委。 陳昭享販賣第二級毒品，處有期徒刑伍年伍月。 扣案之Google Pixel4廠牌行動電話壹支（搭配門號0000000000，含SIM卡壹張）沒收；未扣案之販賣第二級毒品所得新臺幣壹仟陸佰元沒收，於全部或一部不能沒收或不宜執行沒收時，追徵其價額。 14 蔣宗委 109年10月13日1時3分許 臺南市○○區○○○路00○00號旁  陳昭享以800元販賣針筒30刻度1支的甲基安非他命予蔣宗委。 陳昭享販賣第二級毒品，處有期徒刑伍年伍月。 扣案之Google Pixel4廠牌行動電話壹支（搭配門號0000000000，含SIM卡壹張）沒收；未扣案之販賣第二級毒品所得新臺幣捌佰元沒收，於全部或一部不能沒收或不宜執行沒收時，追徵其價額。 
附表二
供述證據(姓名及卷頁) 非供述證據（名稱及卷頁） 、被告 ㈠陳昭享於警詢、偵查中、本院審理之陳述（警卷1第76至82頁、第1至7頁、警卷2第2至7頁、偵卷1第207至208頁、偵卷3第31至41頁、院卷第45至50頁、第79至96頁） 、證人 ㈠王信博於警詢、偵查中之證述（警卷1第40至45頁、偵卷2第63至66頁） ㈡蔣宗委於警詢、偵查中之證述（警卷1第87至93頁、偵卷2第63至66頁） ㈢謝文龍於警詢、偵查中之證述（警卷2第27至33頁、偵卷1第253至256頁） ㈣黃俊幃於警詢、偵查中之證述（警卷2第50至54頁、偵卷1第197至199頁） ㈤楊忠宜於警詢、偵查中之證述（警卷3第12至15頁、偵卷1第377至381頁） ㈥蘇順利於警詢、偵查中之證述（警卷3第22至26頁、偵卷1第347至348頁）  1.被告陳昭享與證人王信博之Telegram對話截圖39張、交易現場照片1張（警卷1第13至22頁） 2.被告陳昭享與證人王信博之交易現場監視器錄影擷取畫面31張（警卷1第59至66頁） 3.被告陳昭享與證人蔣宗委之Telegram對話截圖68張（警卷1第97至113頁） 4.被告陳昭享與證人謝文龍之Telegram對話截圖30張（警卷2第37至44頁） 5.被告陳昭享與證人謝文龍之交易現場監視器錄影擷取畫面16張（警卷2第44至48頁） 6.被告陳昭享與證人黃俊幃之LINE對話截圖34張、證人黃俊幃手機畫面照片1張（警卷2第59至67頁） 7.被告陳昭享與證人楊忠宜之Telegram對話截圖12張（警卷3第19至21頁） 8.被告陳昭享與證人蘇順利之Telegram對話截圖9張（警卷3第30至32頁） 9.被告陳昭享與證人蘇順利之交易現場監視器錄影擷取畫面7張（警卷3第32至33頁） 10.嘉義縣警察局布袋分局搜索扣押筆錄、扣押物品目錄表、扣押物品清單（陳昭享）（警卷1第8至10頁、第12頁） 11.臺灣臺南地方法院111年聲搜字12號搜索票、嘉義縣警察局布袋分局搜索扣押筆錄、扣押物品目錄表、搜索現場、租賃契約、王昱靖之國泰世華銀行存摺翻拍照片共16張、扣押物品清單（陳昭享）（警卷1第23頁至26頁、第28至38頁、偵卷2第25頁、第33頁、院卷第31頁） 12.指認犯罪嫌疑人紀錄表（指認人：王信博）（警卷1第46至48頁） 13.臺灣臺南地方法院110年聲搜字1400號搜索票、嘉義縣警察局布袋分局搜索扣押筆錄、扣押物品目錄表、現場搜索照片4張（王信博）（警卷1第67至70頁、第72至74頁） 14.警方於109年10月15日盤查陳昭享之現場照片7張（警卷1第83至86頁） 15.指認犯罪嫌疑人紀錄表（指認人：蔣宗委）（警卷1第94至96頁） 16.被告陳昭享與證人蔣宗委之Grindr對話截圖68張（警卷1第114至135頁） 17.指認犯罪嫌疑人紀錄表（指認人：謝文龍）（警卷2第34至36頁） 18.指認犯罪嫌疑人紀錄表（指認人：黃俊幃）（警卷2第56至58頁） 19.指認犯罪嫌疑人紀錄表（指認人：楊忠宜）（警卷3第16至18頁） 20.指認犯罪嫌疑人紀錄表（指認人：蘇順利）（警卷3第27至29頁） 21.嘉義縣警察局布袋分局偵辦暱稱「小米兒」「米」涉嫌販賣毒品案偵查報告（偵卷1第5至17頁） 22.門號0000000000之通聯調閱查詢單（黃柏源）（偵卷1第39至41頁） 23.被告陳昭享與證人黃博源之Telegram對話截圖25張（偵卷1第49至61頁） 24.門號0000000000之通聯調閱查詢單（謝文龍）（偵卷1第85頁） 25.門號0000000000之通聯調閱查詢單（蘇順利）（偵卷1第111頁） 26.臺灣臺南地方檢察署檢察官110年度偵字第760號、110年度偵字第5420號起訴書（偵卷1第157至160頁） 27.被告陳昭享之111年7月20日刑事準備狀（院卷第51至57頁） 28.臺灣臺南地方檢察署111年7月25日南檢文崇111偵3605字第11190519400號函（院卷第65頁） 29.嘉義縣警察局布袋分局111年7月25日嘉布警偵字第1110010456號函（院卷第67頁） 30.被告陳昭享之111年8月23日刑事辯護狀（院卷第97至101頁）